【裁判字號】    99,交聲,1596
【裁判日期】    991231
【裁判案由】    違反道路交通管理處罰條例聲明異議
【裁判全文】
臺灣臺北地方法院交通事件裁定        99年度交聲字第1596號
原處分機關  臺北市交通事件裁決所
異  議  人
即受處分人  富華交通有限公司
代  表  人  林淑琴
代  理  人  楊信吉
上列異議人即受處分人因違反道路交通管理處罰條例案件，對於
臺北市交通事件裁決所中華民國九十九年十月六日所為之處分（
原處分案號：北市裁罰字第裁二二—ＡＯＯＹＬ四一八二號），
聲明異議，本院裁定如下：
        主  文
異議駁回。
        理  由
一、按汽車未依規定於車身標明指定標識者，處汽車所有人新臺
    幣（下同）九百元以上一千八百元以下罰鍰，道路交通管理
    處罰條例第十六條第一項第三款定有明文；而汽車未依規定
    於車身標明指定標識，依違反道路交通管理事件統一裁罰基
    準及處理細則第四十四條第一項暨違反道路交通管理事件統
    一裁罰基準表（下稱基準表）之規定，尚須依行為人有無在
    應到案日期前到案之因素決定應對行為人所處罰鍰之數額。
    是汽車如未依規定於車身標明指定標識而為警舉發，於舉發
    違反道路交通管理事件通知單上所載之應到案日期前繳納或
    到案聽候裁決，並經主管機關調查後仍認定其有上開違規行
    為而裁決者，依違反道路交通管理事件統一裁罰基準及處理
    細則第四十四條第一項及基準表之規定，應對該行為人處九
    百元之罰鍰，並應責令改正。
二、本件異議人即受處分人富華交通有限公司所有之車牌號碼九
    Ｂ—五八一號營業一般小客車，由楊信吉駕駛，於九十九年
    五月二十一日上午十時二分許，行經臺北市○○路二三九巷
    時，因與他人發生擦撞，而為前來處理事故之臺北市政府警
    察局信義分局交通分隊警員李天生發現前開計程車未在兩側
    後門加漆車主及牌號，認為受處分人違反道路交通管理處罰
    條例第十六條第一項第三款規定，而於九十九年七月七日指
    定應到案日期為同年八月八日而掣單舉發。嗣受處分人於舉
    發通知單所載應到案日期前即九十九年八月九日（因九十九
    年八月八日為星期日，故順延一日）向原處分機關提出申訴
    ，經原處分機關函請舉發機關調查結果，仍認受處分人確有
    前揭「未依規定於車身標明指定標識」之違規行為，原處分
    機關乃於九十九年十月六日依道路交通管理處罰條例第十六
    條第一項第三款，違反道路交通管理事件統一裁罰基準及處
    理細則第四十三條、第四十四條、第六十七條之規定，裁處
    受處分人罰鍰九百元，並責令改正。
三、據受處分人之聲明異議意旨固不否認其所有之前揭車輛有於
    前述時間、地點，未在兩側後門加漆車主及牌號等情，惟辯
    稱：伊已以防水筆書寫名稱及乘客人數等字樣，相關規定未
    標明標識字樣材質不可為手寫，故聲明異議云云。
四、經查：
（一）本件受處分人所有之車牌號碼九Ｂ—五八一號營業一般小
      客車，於前揭時、地由楊信吉駕駛而為警舉發未在兩側後
      門加漆牌號等情，業經受處分人暨駕駛人坦承在卷，並有
      舉發違反道路交通管理事件通知單、臺北市政府警察局信
      義分局九十九年八月二十三日北市警信分交字第○九九三
      五一四一四○○號函、採證照片及本院公務電話紀錄等件
      附卷可稽。是受處分人所有上開車輛於前揭時、地確有未
      依規定於車身標明指定標識之違規事實，應堪認定。
（二）又計程車應於兩側後門標示牌照號碼及公司行號、運輸合
      作社或個人名稱，後窗玻璃標示牌照號碼，計程車兩側車
      門（不含車窗）範圍得以平面漆繪或穩固黏貼方式張貼廣
      告，並應符合各目的事業主管機關及地方政府相關廣告物
      管理之法令規定辦理；應標示於兩側後門之牌照號碼及公
      司行號、運輸合作社或個人名稱，得移置於後葉子板；但
      後葉子板位置空間不足者，牌照號碼及公司行號、運輸合
      作社或個人名稱仍應標示於兩側後門。第一項各款標識材
      質應為防水漆料或粘貼牢固之材料，其顏色應依規定或為
      其標示處底色之明顯對比色，且應以正楷字體標明。字體
      尺度除另有規定者外，應依下列規定：一、標示於車廂兩
      邊之汽車所有人，小型車每字至少十六公分見方；標示於
      兩邊車門之汽車所有人，小型車每字至少五公分見方。二
      、標示於車門或車廂兩邊之總聯結重量、總重量、載重之
      噸位、乘客人數、出廠年份、大客車分類及牌照號碼，小
      型車每字至少三公分見方，道路交通安全規則第四十二條
      第一項第二款後段、第三項第一款分別有明文規定。是以
      ，關於營業用小客車其兩側後門、後車窗應標示之字樣、
      字體大小、漆料等均有明文規定。惟據卷附前開車輛遭舉
      發時之採證照片所示，系爭車輛左側後車門之字體係以黑
      筆直接書寫「富華9B-581」字樣於車門上，其標識之字形
      略草、顏色淡而字體筆畫過細，其附著於門面之顏料材質
      顯難認合於應為「防水漆料或粘貼牢固之材料，其顏色應
      依規定或為其標示處底色之明顯對比色，且應以正楷字體
      標明」之規定；且其字體大小亦與小型車兩邊車門標字應
      不得小於五公分見方之規格有間，故受處分人之違規事實
      明確。則受處分人前開所辯顯屬卸責之詞，無足可採。
（三）綜上所述，本件事證明確，受處分人所有之汽車未依規定
      於車身標明指定標識之違規行為，堪以認定。
五、從而，受處分人所有之汽車確有未依規定於車身標明指定標
    識之行為，自屬違反道路交通管理處罰條例第十六條第一項
    第三款之規定，受處分人於舉發通知單上所載應到案日期前
    向原處分機關提出申訴，原處分機關乃依道路交通管理處罰
    條例第十六條第一項第三款、違反道路交通管理事件統一裁
    罰基準及處理細則第四十四條第一項暨基準表之規定，裁處
    受處分人九百元罰鍰，並責令改正，經核並無違誤，本件異
    議為無理由，自應予以駁回。
據上論斷，應依道路交通案件處理辦法第十九條，裁定如主文。
中    華    民    國    99    年    12    月    31    日
                  臺灣臺北地方法院交通法庭
                      法      官  雷淑雯
以上正本證明與原本無異。
如不服本裁定，應於裁定送達後五日內向本院提出抗告狀。
                      書  記  官  蕭君卉
中    華    民    國    99    年    12    月    31    日

司法院資訊處製作；財團法人民間司法改革基金會備份。
